【裁判字號】    95,訴,4238
【裁判日期】    951229
【裁判案由】    毒品危害防制條例
【裁判全文】
臺灣高雄地方法院刑事判決              95年度訴字第4238號
公  訴  人  臺灣高雄地方法院檢察署檢察官
被      告  乙○○
                    （在臺灣高雄第二監獄受刑中）
上列被告因違反毒品危害防制條例案件，經檢察官提起公訴（95
年度毒偵字第7691號），嗣因被告就被訴事實為有罪之陳述，經
本院告知簡式審判程序意旨，並聽取公訴人及被告之意見後，本
院合議庭裁定由受命法官獨任依簡式審判程序審理，判決如下：
    主  文
乙○○施用第一級毒品，累犯，處有期徒刑捌月。扣案之第一級
毒品海洛因壹包（驗前零點零參肆公克、驗後零點零貳貳公克）
沒收銷燬。
    事  實
一、乙○○於民國93年間因竊盜案件，經本院以93年度易字第
    1154號判處有期徒刑3 月確定，又於同年間因違反毒品危害
    防制條例案件，經本院以93年度訴字第2343號就施用第一級
    毒品部分判處有期徒刑8 月，就施用第二級毒品部分判處有
    期徒刑4 月，應執行有期徒刑10月確定，上開2 案件之宣告
    刑經本院以94年度聲字第469 號裁定應執行有期徒刑1 年2
    月確定，於95年1 月10日執行完畢。另於90年間因施用毒品
    案件，經本院以90年度毒聲字第18號裁定送觀察、勒戒後，
    經臺灣高雄看守所附設勒戒處所評定有繼續施用毒品之傾向
    ，由本院以90年度毒聲字第2191號裁定令入戒治處所施以強
    制戒治，嗣其成績經評定為合格，無繼續戒治之必要，而經
    本院以90年度毒聲字第5605號裁定停止戒治，所餘戒治期間
    付保護管束，惟於保護管束期間復有施用毒品行為，再經本
    院以91年度毒聲字第1578號裁定撤銷停止戒治，再令入戒治
    處所施以強制戒治，於92年1 月24日執行完畢，由臺灣高雄
    地方法院檢察署檢察官於92年2 月14日以92年度戒毒偵字第
    141 號處分不起訴確定。詎仍不知戒絕毒癮，明知海洛因係
    毒品危害防制條例第2 條第2 項第1 款所明定之第一級毒品
    ，不得持有及施用，竟基於施用第一級毒品海洛因之犯意，
    於95年8 月16日下午某時許，在其位於高雄市旗津區安樂巷
    194 之2 號住處，以將海洛因摻水置入注射針筒施打身體之
    方式，施用第一級毒品海洛因1 次，嗣於95年8 月17日10時
    50分許，因騎乘機車未懸掛車牌，為警在高雄市旗津區○○
    ○路臨水宮前查獲，並扣得乙○○所有趁隙棄置於地上之第
    一級毒品海洛因1 包（驗前0.034 公克、驗後0.022 公克）
    ，且經其同意採尿送驗後呈嗎啡陽性反應，始知上情。
二、案經高雄市政府警察局鼓山分局報請臺灣高雄地方法院檢察
    署檢察官偵查起訴。
    理  由
一、按本件被告乙○○所犯係死刑、無期徒刑、最輕本刑為3 年
    以上有期徒刑以外之罪，其於準備程序就前揭被訴事實為有
    罪之陳述，經受命法官告知簡式審判程序之旨，並聽取其與
    公訴人之意見後，本院認無不得或不宜改依簡式審判程序進
    行之處，爰依刑事訴訟法第273 條之1 第1 項、第284 條之
    1 ，裁定本件由受命法官獨任進行簡式審判程序，合先敘明
    。
二、訊據被告乙○○對於上開犯罪事實坦承不諱，且查：
  (一)被告為警查獲後，於95年8 月17日12 時58分許所採集之尿
    液，經送驗結果，呈嗎啡陽性反應，此有高雄市立凱旋醫院
    95年8 月28日轉碼編號A00000000 號濫用藥物尿液檢驗報告
    、查獲毒品案件嫌疑人尿液代碼─姓名對照登記表各1 份附
    卷可稽。扣案之疑似海洛因粉末1 包，經送請高雄市立凱旋
    醫院檢驗結果，認確含第一級毒品海洛因成份（驗前0.034
    公克、驗後0.022 公克），此有上開醫院95年9 月28日高市
    凱醫驗字第2496號檢驗鑑定書1 紙在卷可憑。是被告前揭自
    白與事實相符，應堪採為認定被告有罪之證據，則被告施用
    第一級毒品海洛因1 次之犯行，堪以認定。
  (二)被告前於90年間因施用毒品案件，經本院以90年度毒聲字第
    18號裁定送觀察、勒戒後，經臺灣高雄看守所附設勒戒處所
    評定有繼續施用毒品之傾向，由本院以90年度毒聲字第2191
    號裁定令入戒治處所施以強制戒治，嗣其成績經評定為合格
    ，無繼續戒治之必要，而經本院以90年度毒聲字第5605號裁
    定停止戒治，所餘戒治期間付保護管束，惟於保護管束期間
    復有施用毒品行為，再經本院以91年度毒聲字第1578號裁定
    撤銷停止戒治，再令入戒治處所施以強制戒治，於92年1 月
    24 日 執行完畢，由臺灣高雄地方法院檢察署檢察官於92年
    2 月14日以92年度戒毒偵字第141 號處分不起訴確定，有本
    院院內索引卡紀錄表報表、臺灣高等法院被告前案紀錄表各
    1 紙在卷可按。其於前案觀察、勒戒及強制戒治執行完畢後
    ，5 年內再犯本件施用毒品罪之事實，事證明確，應予依法
    論科。
三、查海洛因係毒品危害防制條例第2 條第2 項第1 款所稱之第
    一級毒品，不得非法持有、施用。核被告乙○○所為，係犯
    毒品危害防制條例第10條第1 項之施用第一級毒品罪。其施
    用第一級毒品前後，持有海洛因之低度行為，應為施用之高
    度行為所吸收，不另論罪。被告前於93年間因竊盜案件，經
    本院以93年度易字第1154號判處有期徒刑3 月確定，又於同
    年間因違反毒品危害防制條例案件，經本院以93年度訴字第
    2343號就施用第一級毒品部分判處有期徒刑8 月，就施用第
    二級毒品部分判處有期徒刑4 月，應執行有期徒刑10月確定
    ，上開2 案件之宣告刑經本院以94年度聲字第469 號裁定應
    執行有期徒刑1 年2 月確定，於95年1 月10日執行完畢，此
    有台灣高等法院被告前案紀錄表1 份附卷可憑，其前受有期
    徒刑之執行完畢後，5 年內故意再犯本件有期徒刑以上之罪
    ，為累犯，應依刑法第47條第1 項之規定，加重其刑。爰審
    酌被告經觀察、勒戒及強制戒治後，仍未能戒絕其毒癮，足
    證前開保安處遇措施已難矯治其惡性，惟念其於犯罪後坦承
    犯行及所犯為自戕行為等一切情狀，量處如主文所示之刑，
    以資懲儆。扣案之第一級毒品海洛因1 包（驗前0.034 公克
    ，驗後0.022 公克）屬查獲之第一級毒品，爰依毒品危害防
    制條例第18條第1 項前段規定，不問屬於犯人與否，宣告沒
    收銷燬之。
據上論斷，應依刑事訴訟法第273 條之1 第1 項、第284 條之1
、第299 條第1 項前段，毒品危害防制條例第10條第1 項、第18
條第1 項，刑法第11條前段、第47條第1 項，判決如主文。
本案經檢察官甲○○到庭執行職務。
中    華    民    國    95    年    12    月    29    日
                  鳳山刑事第一庭      法  官  林芳華
以上正本證明與原本無異。
如不服本判決，應於判決送達後10日內，向本院提出上訴狀。
中    華    民    國    95    年    12    月    29    日
                                      書記官  黃靖媛
附錄本案論罪科刑法條
毒品危害防制條例第10條第1項
施用第一級毒品者，處 6 月以上 5 年以下有期徒刑。


司法院資訊處製作；財團法人民間司法改革基金會備份。
